臺灣高雄地方法院民事裁定
111年度雄全字第48號
聲  請  人  合作金庫商業銀行股份有限公司

法定代理人  雷仲達  
代  理  人  陳敏輝  
相  對  人  楊織如即梵樺企業行




            黃群超  
上列聲請人與相對人間清償借款事件，聲請人聲請對相對人假扣
押，本院裁定如下：
    主    文
聲請駁回。
聲請費用由聲請人負擔。
    理    由
一、聲請意旨略以：相對人楊織如即梵樺企業行於民國109 年2 
    月18日邀同相對人黃群超向聲請人申請貸款新臺幣300,000 
    元。約定借款期自109 年2 月18日起至114 年2 月18日止，
    計5 年，依年金法按月攤還本息，利息按聲請人定儲指數月
    指標利率加碼年息1.31% 計算，詎相對人自111 年5 月10日
    起即未依約清償還款，債務視為全部到期，迄今尚積欠本金
    173,519 元及遲延利息、違約金等。又屢經聲請人催討，相
    對人皆敷衍以對，甚至拒接聽電話，再寄發催告信函仍置之
    不理，復經聲請人前往相對人楊織如即梵樺企業行之營業址
    訪催亦無所獲，相對人顯有逃避債務之意圖，聲請人之債權
    日後既有不能執行或難以執行之虞，為保全日後之強制執行
    ，聲請人願供擔保以代假扣押請求原因之釋明。並聲明：請
    准聲請人以現金或中央政府建設公債102 年甲類第3 期登陸
    債票供擔保後，將相對人所有財產在173,519 元範圍內予以
    假扣押。
二、按債權人就金錢請求或得易為金錢請求之請求，欲保全強制
    執行者，得聲請假扣押。假扣押，非有日後不能強制執行或
    甚難執行之虞者，不得為之。請求及假扣押之原因，應釋明
    之。前項釋明如有不足，而債權人陳明願供擔保或法院認為
    適當者，法院得定相當之擔保，命供擔保後為假扣押。民事
    訴訟法第522 條第1 項、第523 條第1 項、第526 條第1 項
    、第2 項定有明文。故債權人聲請假扣押，應就其請求及假
    扣押之原因加以釋明，且兩者缺一不可，若債權人未能先釋
    明假扣押之原因存在，縱其陳明其願供擔保以補釋明之欠缺
    ，因該擔保僅能補釋明之不足，而非替代釋明，故仍無從准
    許。而所謂假扣押之原因，係指前開條文所稱「有日後不能
    強制執行或甚難執行之虞之情形」，例如債務人浪費財產、
    增加負擔或就財產為不利之處分，將達於無資力之狀態、或
    移往遠地、逃匿無蹤，或隱匿財產等。至於債務人經債權人
    催告後拒絕給付，僅屬債務不履行之狀態，如非就債務人之
    職業、資產、信用等狀況綜合判斷，其現存之既有財產已瀕
    臨成為無資力或與債權人之債權相差懸殊或財務顯有異常而
    難以清償債務之情形，亦不能遽謂其有日後不能強制執行或
    甚難執行之虞，而認債權人對於假扣押之原因已為釋明。另
    所謂釋明則係指當事人應提出可供法院得隨時進行調查之證
    據而言，亦即可使法院形成薄弱之心證，信其事實上之主張
    大概為如此者為已足。
三、經查，聲請人主張相對人未依約按期清償借款之事實，業據
    提出借據、連帶保證書、授信約定書及借戶全部資料查詢單
    等為釋明，足認聲請人就其對相對人有假扣押之本案請求存
    在，已盡釋明之責。惟關於假扣押之原因，聲請人固有提出
    逾期放款催討紀錄表及債務催告通知書暨收件回執為佐，然
    此僅能證明相對人經其追索仍未償還債務，惟其可能之原因
    多端，無法排除債務人係對債務之內容存有爭議而不願直接
    依通知還款，且本件聲請人並未具體說明相對人有何隱匿財
    產或就其財產為不利益處分之舉措，復未就相對人之職業、
    現存之既有財產等狀況提供何能即時調查之證據供本院綜合
    判斷債務人是否已瀕臨成為無資力、或與聲請人之債權相差
    懸殊、或財務顯有異常而難以清償債務之情形，自不能認聲
    請人對假扣押之原因已盡釋明之責，要難單憑相對人逾期未
    清償系爭債務，遽認相對人有日後不能強制執行或甚難執行
    之虞之情形。
四、從而，聲請人未就假扣押之原因提出可信其主張為真實之證
    據加以釋明，揆諸上開說明，其雖陳明願供擔保以補釋明，
    仍無從以此替代釋明欠缺，即與假扣押之法定要件不符，本
    件聲請尚難准許，應予駁回。
中　　華　　民　　國　　111 　年　　8 　　月　　 5　　日
                  高雄簡易庭  法　官  謝宗翰
以上正本係照原本作成。
如對本裁定抗告須於裁定送達後10日內向本院提出抗告狀，並繳
納裁判費新台幣1,000元。　　　　　
中　　華　　民　　國　　111 　年　　8 　　月　　5 　　日
                              書記官  許弘杰